【裁判字號】    98,抗,120
【裁判日期】    980413
【裁判案由】    定應執行刑
【裁判全文】
臺灣高等法院臺南分院刑事裁定           98年度抗字第120號
抗  告  人
即受 刑 人  甲○○
                    現於臺灣台南監獄台南分監執行中
上列抗告人因聲請定其應執行刑案件，不服臺灣臺南地方法院中
華民國九十八年三月十三日裁定（九十八年度聲字第三八五號）
，提起抗告，本院裁定如下：
    主  文
抗告駁回。
    理  由
一、抗告意旨略以：抗告人即受刑人甲○○之前因毒品危害防制
    條例，犯罪日期九十七年六月十一日、六月十六日、七月十
    七日、七月二十一日宣告刑期有期徒刑八月四次（九十七年
    度訴字第一六四八號），犯罪日期九十七年六月十一日、六
    月十八日、七月七日、七月二十二日宣告刑期有期徒刑五月
    四次（九十七年度訴字第一六四八號），其總刑責四年四月
    ，但經臺灣臺南地方法院定應執行刑為二年十月，中間差距
    一年六月。惟抗告人另案竊盜罪，犯罪日期九十七年九月十
    六日、九月十八日宣告刑期有期徒刑六月二次（九十七年度
    易字第一八七八號）；犯罪日期九十七年九月十一日宣告刑
    期有期徒刑七月（九十七年度易字第一二二七號）；毒品危
    害防制條例，犯罪日期九十七年五月十三日宣告刑期有期徒
    刑十月（九十七年度訴字第一三二○號）；犯罪日期九十七
    年七月三十一日宣告刑期有期徒刑八月（九十七年度訴字第
    一七二六號）；犯罪日期九十七年九月三十日宣告刑期有期
    徒刑八月（九十七年度訴字第二一三八號），合計刑期為三
    年七月，與上述之二年十月合計為六年五月，而本件定執行
    刑為有期徒刑六年二月，即上述合計三年七月刑期僅減輕三
    月，而前者則減輕一年六月，差距甚大，該裁定是否過於嚴
    苛？請重新裁定，給予受刑人合理之裁判，爰依法提請抗告
    云云。
二、原裁定略以：受刑人甲○○因違反毒品危害防制條例等十四
    罪，先後經判決確定（詳如附表所示）。茲檢察官聲請定其
    應執行之刑，經審核認聲請為正當，應定其應執行之刑，爰
    依刑事訴訟法第四百七十七條第一項，刑法第五十三條、第
    五十一條第五款規定，定其應執行刑為有期徒刑六年二月等
    語。
三、按數罪併罰，有二裁判以上者，依刑法第五十一條之規定，
    定其應執行之刑，刑法第五十三條定有明文。又刑法第五十
    一條第五款規定，宣告多數有期徒刑者，於各刑中之最長期
    以上，各刑合併之刑期以下，定其刑期，但不得逾三十年。
    且對於定應執行刑之案件，法院所為刑之酌定，本屬自由裁
    量事項，倘未逾法定裁量範圍（即各刑中之最長期以上、各
    刑合併之刑期以下之法定範圍內），即難謂其職權之行使有
    違誤。另法律上屬於自由裁量之事項，有其外部性界限及內
    部性界限，並非概無拘束。依據法律之具體規定，法院應在
    其範圍選擇為適當之裁判者，為外部性界限；而法院為裁判
    時，應考量法律之目的，及法律秩序之理念所在者，為內部
    性界限。法院為裁判時，二者均不得有所踰越（最高法院八
    十年度台非字第四七三號判例意旨參照）。是於數罪併罰，
    有二裁判以上，定其應執行之刑時，固屬於法院自由裁量之
    事項，惟仍應受前揭外部性界限及內部性界限之拘束，則屬
    當然。
四、經查：原裁定以抗告人甲○○所犯原裁定附表所示各罪，合
    併定應執行刑為有期徒刑六年二月，從形式上觀察，並未踰
    越刑法第五十一條第五款所定法律之外部性界限（即各罪宣
    告刑總和七年十一月以下）。又本件抗告人所犯如原裁定附
    表編號4、5之罪，前經臺灣臺南地方法院以九十七年度訴字
    第一六四八號判決，定應執行刑為有期徒刑二年十月，有該
    判決附卷可稽，所犯如原裁定附表編號6之罪，經臺灣臺南
    地方法院以九十七年度易字第一八七八號判決，定應執行刑
    為有期徒刑十月，亦有該判決卷附可查。從而原裁定認其附
    表所示各罪符合數罪定應執行刑之規定，並定應執行刑為有
    期徒刑六年二月，顯予以酌減刑期，且亦未違反前開內部性
    界線之限制（即8月＋8月＋7月＋2年10月＋10月＋8月＝6年
    3月以下），是原裁定經核無不當，本件抗告，為無理由，
    應予駁回。
五、據上論斷，應依刑事訴訟法第四百十二條，裁定如主文。
中    華    民    國    98    年    4     月    13    日
                  刑事第四庭    審判長法  官  吳志誠
                                      法  官  陳珍如
                                      法  官  高明發
以上正本證明與原本無異。
如不服本裁定，應於收受本裁定後五日內向本院提出抗告狀。
                                      書記官  歐貞妙
中    華    民    國    98    年    4     月    13    日


司法院資訊處製作；財團法人民間司法改革基金會備份。
